【裁判字號】    99,訴,2983
【裁判日期】    991117
【裁判案由】    毒品危害防制條例
【裁判全文】
臺灣板橋地方法院刑事判決              99年度訴字第2983號
公  訴  人  臺灣板橋地方法院檢察署檢察官
被      告  甲○○
上列被告因毒品危害防制條例案件，經檢察官提起公訴（99年度
撤緩毒偵字第18號），被告就被訴事實為有罪之陳述，經告知簡
式審判程序之旨，並聽取被告與公訴人之意見後，本院合議庭裁
定由受命法官獨任進行簡式審判程序，本院判決如下：
    主  文
甲○○施用第一級毒品，累犯，處有期徒刑捌月；扣案之第一級
毒品海洛因壹包（含包裝袋，驗前淨重零點壹伍肆公克、驗後淨
重零點壹伍壹肆公克），沒收銷燬之。
    事  實
一、甲○○前於民國92年間，因施用毒品案件，經本院裁定送觀
    察、勒戒後，認無繼續施用毒品之傾向，而於92年12月19日
    觀察、勒戒執行完畢釋放，由臺灣板橋地方法院檢察署檢察
    官以92年度核退偵字第13號不起訴處分確定。又於95年間，
    因施用毒品案件，經臺灣屏東地方法院以96年度訴字第184
    號，判處有期徒刑10月、7 月，嗣經裁定減刑為有期徒刑5
    月、3 月15日；又於96年、97年間，因施用毒品、恐嚇等案
    件，經臺灣屏東地方法院以96年度訴字第636 號、97年度簡
    字第2124號，各判處有期徒刑8 月、7 月、2 月，上開5 罪
    嗣經裁定定應執行刑有期徒刑1 年9 月，並98年1 月30日縮
    短刑期執行完畢。詎甲○○仍不知悔改，竟基於施用第一級
    毒品之犯意，於98年8 月25日上午8 時許，在其位於臺北縣
    五股鄉○○路○段83巷1 號2 樓租屋處（起訴書誤載為臺北
    縣五股鄉○○路○段85巷1 號2 樓住處），以針筒注射之方
    式，施用第一級毒品海洛因1 次。嗣於98年8 月25日晚間11
    時10分許，在臺北縣五股鄉○○路○段75號前，為警查獲，
    經徵得其同意採尿送驗結果呈嗎啡、可待因陽性反應，並扣
    得第一級毒品海洛因1 包（驗前淨重0.154 公克、驗後淨重
    0.1514公克），始獲上情。
二、案經臺北縣政府警察局蘆洲分局移送臺灣板橋地方法院檢察
    署檢察官偵查起訴。
    理  由
一、本件被告甲○○所犯係死刑、無期徒刑、最輕本刑為3 年以
    上有期徒刑以外之罪，其於準備程序中就被訴事實為有罪之
    陳述，經本院告知簡式審判程序之旨，並聽取公訴人及被告
    意見後，合議庭裁定由受命法官獨任進行簡式審判程序，合
    先敘明。
二、訊據被告對於上揭時、地，施用第一級毒品海洛之犯罪事實
    ，坦承不諱；而被告為警查獲所採之尿液檢體，經送台灣檢
    驗科技股份有限公司以酵素免疫法及氣相層析質譜法檢驗結
    果，呈現嗎啡、可待因陽性反應，此有台灣檢驗科技股份有
    限公司98年9 月10日濫用藥物檢驗報告暨臺北縣政府警察局
    蘆洲分局偵辦毒品案件尿液代碼對照表（代碼編號：E00000
    00號）各1 份附卷可稽；扣案之白色粉末1 包，經送交通部
    民用航空局航空醫務中心鑑驗之結果，確含有第一級毒品海
    洛因成分（驗前淨重0.154 公克、驗後淨重0.1514公克）無
    訛，有交通部民用航空局航空醫務中心檢驗報告1 份在卷可
    佐，是被告施用第一級毒品之犯行，堪予認定，應予依法論
    科。
三、核被告所為，係犯毒品危害防制條例第10條第1 項之施用第
    一級毒品罪。被告持有第一級毒品後進而施用，其持有之低
    度行為應為施用之高度行為所吸收，故不另論其持有毒品罪
    。被告前因施用毒品、恐嚇等案件，經法院分別判處有期徒
    刑5 月、3 月15日、8 月、7 月、2 月，嗣經裁定定應執行
    刑有期徒刑1 年9 月，並98年1 月30日執行完畢，有臺灣高
    等法院被告前案紀錄表1 份在卷可佐，是被告於有期徒刑執
    行完畢後，5 年內故意再犯本件有期徒刑以上之罪，為累犯
    ，應依刑法第47條第1 項規定加重其刑。本院審酌被告前因
    施用毒品案件，經觀察、勒戒程序，由檢察官不起訴處分，
    再因施用毒品案件，經法院判刑確定，並於98年1 月30日執
    行完畢後，仍不知悛悔，再次施用第一級毒品自戕其身，顯
    然缺乏戒絕毒品之決心，惟念及被告坦承施用第一級毒品之
    犯罪事實，且其行為尚未害及他人，並斟酌被告之犯罪動機
    、手段、持有毒品第一級數量，以及被告之智識程度等一切
    情狀，爰量處如主文所示之刑，以資懲儆。扣案之白色粉末
    1 包，既經交通部民用航空局航空醫務中心鑑驗係屬第一級
    毒品海洛因無訛，已如前述，而包裝袋與其上殘留之毒品，
    難以分析剝離，俱應依毒品危害防制條例第18條第1 項前段
    規定，不問屬於犯人與否，併宣告沒收銷燬之，至於送鑑耗
    損之海洛因粉末，既已滅失，自無庸再予宣告沒收銷燬之必
    要。
據上論斷，應依刑事訴訟法第273 條之1 第1 項、第299 條第1
項前段，毒品危害防制條例第10條第1 項、第18條第1 項前段，
刑法第11條、第47條第1 項，判決如主文。
本案經檢察官黃嘉妮到庭執行職務。
中    華    民    國    99    年    11    月    17    日
                  刑事第五庭  法  官  高增泓
以上正本證明與原本無異。
如不服本判決，應於收受送達後10日內向本院提出上訴書狀。
                              書記官  林政良
中    華    民    國    99    年    11    月    17    日
附錄本判決論罪科刑法條全文：
毒品危害防制條例第10條
施用第一級毒品者，處6月以上5年以下有期徒刑。
施用第二級毒品者，處3年以下有期徒刑。

司法院資訊處製作；財團法人民間司法改革基金會備份。
